Jhon Alexander López Huertas

C.C 1018498829 13-11-1997 al3xlpz@outlook.es 3003078880 – 3046762409 Carrera 21 # 36-40 L1 T19 Ap401



Sena, Virtual

Joven dinámico, proactivo, competitivo, con gran fluidez verbal, hábil en relaciones interpersonales y capacidades de liderazgo innatas, con nivel intermedio del idioma inglés, enfocado en el cumplimiento de metas, obteniendo el más alto desempeño en las labores que me son asignadas. Con más de tres años de experiencia laboral desempeñándome como cajero, brindando un excepcional servicio al cliente, ejerciendo labores comerciales y administrativas.

Tecnólogo en formación de Análisis y desarrollo de Software... Apasionado por la tecnología, los avances científicos, la escritura y lectura de libros.

EDUCACIÓN

Formal

• **Tecnología en Análisis y Desarrollo de Software**Sena, Virtual
04/2022 – Actualmente

• **Bachiller Académico** Colegio Cenanfo, Villavicencio 02/2009 – 11/2015

Complementaria

• Mercadeo y Ventas

05/2020 – 40 Horas

• **Técnicas de Ventas**05/2020 – 40 Horas

Sena, Virtual

05/2020 – 40 Horas
 Planeación de Negocios Electrónicos (E-Bussines)
 Sena, Virtual

05/2020 – 40 Horas
 Mercadeo y Servicio al Cliente
 Sena, Presencial

11/2017 – 40 Horas

• Controles y Seguridad Informática

10/2014 – 40 Horas

Sena, Virtual

EXPERIENCIA LABORAL

DISTRIPOLLOS DANKAR

Cajero principal

Distribución de pollos al mayor y ventas al detal – Soacha, Cundinamarca.

Ene 2019 – Feb 2022

- Documentación y archivo
- Gestión de clientes mayoristas
- Notificar balances diarios de caja
- Realizar apertura o cierre de caja
- Ventas de mostrador
- Ventas Telefónicas
- Supervisión de personal
- Servicio al cliente

Logros: En la trayectoria en esta empresa tuve la oportunidad de ascender desde el cargo en el que entre que fue como vendedor de mostrador hasta desempeñarme en el máximo cargo que es posible un ascenso.

PAGOS GIROS Y VARIEDADES LA 5 ETAPA

Cajero principal

Servicio de giros nacionales y procesos outsourcing – V/cio, Meta.

Nov 2017 - Nov 2018

- Realizar transacciones bancarias
- Hacer depósitos a las diferentes cuentas
- Realizar el cierre de caja organizando adecuadamente documentos, ingresos y egresos del día
- Asesorar y dar respuesta a las solicitudes de los clientes
- Dar cumplimiento a los protocolos de seguridad internos
- Cumplir con presupuestos de ventas.
- Facturación.
- Efectuar diversos pagos a entidades privadas y publicas
- Servicio al cliente

Logros: Desde mi contratación tuve oportunidades de demostrar mis capacidades y así obtener la confianza de los propietarios de la franquicia, obteniendo un cargo superior y capacitando a personal de nuevo ingreso.